【裁判字號】    89,交聲,317
【裁判日期】    890731
【裁判案由】    交管條例聲異
【裁判全文】
臺灣板橋地方法院交通件裁定                      八十九年度交聲字第三一七號
    原處分機關  交通部公路局台北區監理所
    異  議  人  乙○○
    即受處分人
右列受處分人因違反道路交通管理處罰條例案件，對於交通部公路局台北區監理所八
十九年六月七日所為之處分（原處分案號：北監六字第駕裁四○－ＡＡＵ五三二九一
四號）聲明異議，本院裁定如左：
    主  文
異議駁回。
    理  由
一、異議意旨略以：緣聲明人於民國八十九年三月二十三日九時十六分許駕駛小營車
    Ｌ八－四九八車，經台北市○○○路、忠孝東路四段口時速五公里，因紅綠燈閃
    爍太快，所以伊馬上倒退線內起點，當時前進闖紅燈右轉更危險，所以向正在執
    勤員警先生說明，但不為警察接受，為此提出異議等語。
二、按汽車駕駛人，駕駛汽車不遵守道路交通標誌、標線、號誌之指示者，而本章各
    條無處罰之規定者，處新台幣九百元以上一千八百元以下罰鍰；又汽車駕駛人違
    反第六十條第二項第三款之規定者，除依原條款處罰鍰外，並予記違規點數一點
    ，此觀道路交通管理處罰條例第六十條第二項第三款、第六十三條第一項第一款
    規定自明。
三、經查本件受處分人即異議人雖陳稱伊沒有越線，當時在建國南路與忠孝東路口，
    伊從建國南路欲直行通過忠孝東路時，當時伊車速十公里左右，因為紅燈閃爍太
    快，導致伊的車子越線一點點，但是越線當時是紅燈正在閃爍之時，伊馬上退回
    停止線之內，伊認為伊沒有紅燈越線云云。然查據證人甲○○即當時填具舉發違
    反道路交通管理事件通知單之警員到庭證述：當日伊站在忠孝東路與建國南路的
    東南角人行道上，伊看到異議人乙○○行駛建國南路外車道，欲右轉忠孝東路，
    異議人行駛至路口時，燈號已轉換成紅燈，禁止右轉，異議人本欲右轉，轉過來
    一看到伊才停車，伊看到異議人整部車都已超越停止線，他（指異議人）一看到
    伊後還將車向後倒車，但由於後方有來車，所以他只能退後一點，整部車大部分
    仍超越停止線，當時伊確定是紅燈禁止右轉，於是開單告發取締他越線，異議人
    所言不實（指異議人於本院八十九年八月三日之訊問筆錄），他是要紅燈違規右
    轉，看到伊才停車，並倒車，但車仍越線，伊對此印象深刻等語。則參酌上開證
    人係執行勤務之員警，其本於公權力之專業立場所為之舉發行為，於警察行政作
    為上，在無證據證明其有何舉發違誤之情形下，自係合法正當。況該舉發警員與
    異議人間素不相識且無何怨隙，據異議人述明在卷，則異議人如未有上揭違規情
    形，該證人又何須當場舉發異議人，且該警員之證言經彼具結在案，其亦不致有
    以虛偽證言指證異議人之理，足證其證言應屬實在。至異議人不否認其當日確曾
    有越線情事，雖其辯稱其車子越線一點點，但是越線當時是紅燈正在閃爍之際，
    其馬上退回停止線之內云云，惟對此並未舉證以實其說，是該辯解尚嫌無據。綜
    上所述，異議人有紅燈越線臨時停車之違規至明，原處分機關據以援引首揭規定
    ，裁處異議人新台幣一千八百元罰鍰，並記違規點數一點，於法並無不合。從而
    ，本件異議為無理由，應予駁回。
四、據上論斷，應依道路交通案件處理辦法第十九條，裁定如主文。
中      華      民      國      八十九      年     九     月     四     日
                                  臺灣板橋地方法院交通法庭
                                      法  官    陳  秀  
右正本證明與原本無異。
如不服本裁定，應於裁定送達後五日內向本院提出抗告狀。
                                      書記官    張  惠  芳
中      華      民      國      八十九      年     九     月     五     日


司法院資訊處製作；財團法人民間司法改革基金會備份。
